【裁判字號】    92,訴,917
【裁判日期】    920829
【裁判案由】    強盜
【裁判全文】
臺灣臺南地方法院刑事判決                          九十二年度訴字第九一七號
    公  訴  人  臺灣台南地方法院檢察署檢察官
    被      告  乙○○
    指定辯護人  本院公設辯護人  甲○○
右列被告因強盜案件，經檢察官提起公訴（九十二年度偵字第七九二三號、第八○三
○號），本院判決如左：
    主  文
乙○○連續意圖為自己不法之所有，攜帶兇器，以強暴至使不能抗拒，而使他人交付
其物，處有期徒刑捌年。
    事  實
一、乙○○因一時缺錢維持生計，竟基於意圖為自己不法所有之概括犯意，先於民國
    （下同）九十二年五月十七日凌晨四時十五分許，在台南市○○路正義公園內，
    見僅丁○○、丙○○及莊昭然三人坐在公園聊天，遂持其所有客觀上可供兇器使
    用之水果刀一把，指向丁○○、丙○○及莊昭然脅迫渠等交出錢財，渠等三人見
    狀旋欲逃離，然乙○○仍持刀追上丙○○，至使丙○○不能抗拒，而任由乙○○
    強行取走丙○○之皮包乙只（內有國民身分證、駕照、行照、金融卡及現金新台
    幣《下同》六百元等物），乙○○旋又持刀追上丁○○，並以持該水果刀抵住丁○○腰際之強暴方式，至使丁○○不能抗拒，亦任由乙○○強行取走丁○○之皮
    包乙只（內有ＮＯＫＩＡ八二一０行動電話一支《序號為0000000000
    00000號》、現金二百元、國民身分證、郵局提款卡、駕照及信用卡等物）
    ，得手後隨即逃逸；復於同年月二十八日凌晨二時許，乙○○見台南市○○路上
    僅方姿文一女子騎駛機車，遂將伊所騎駛之車號ＺＫＪ—九四三號機車迴轉回來
    擋住方姿文去路，命方姿文將機車停置於世平路旁，並取出預藏之上開水果刀指
    向方姿文喝令其交付財物，因乙○○見方姿文拒絕交付財物且口氣不佳，竟基於
    傷害他人身體之犯意，以持刀刺向方姿文左腰腹部之強暴方式，至使方姿文不能
    抗拒而交付手機一支及金項鍊一條，並受有左腰腹部刺傷之傷害，乙○○得手後
    旋即騎駛上開機車逃離現場。嗣經警由丁○○及方姿文之行動電話序號而循線查
    獲，始悉上情。
三、案經丁○○及丙○○訴由台南市警察局移送台灣台南地方法院檢察署檢察官偵查
    起訴。
    理  由
一、右揭犯罪事實，業據被告乙○○供承不諱，核與證人丁○○、丙○○、莊昭然及
    方姿文證述情節相符，復有臺灣大哥大股份有限公司及和信電訊股份有限公司通
    聯記錄各一份及和信電訊股份有限公司查詢資料附卷可資佐證，堪認被告之自白
    與事實相符。本件事證明確，被告犯行，足堪認定。
二、按犯強盜罪，於實施強暴行為之過程中，如別無傷害之故意，僅因拉扯致被害人
    受有傷害，乃施強暴之當然結果，固不另論傷害罪；然因強盜罪非以傷害人之身
    體為當然之手段，若具有傷害犯意且發生傷害之結果，自應另負傷害罪責，如經
    合法告訴且與強盜罪有方法結果之牽連關係，即應依刑法第五十五條之規定處斷
    （最高法院九十一年度台上字第一四四一號判決參照）。查被告乙○○先後持客
    觀上可供兇器使用之水果刀強盜財物，其中復基於傷害之犯意對方姿文當場施以
    強暴而強盜財物，並致方姿文受有傷害，核其所為，係犯刑法第三百三十條第一
    項之攜帶兇器強盜罪及第二百七十七條第一項傷害罪。被告先後二次攜帶兇器強
    盜犯行，時間緊接，方法相同，觸犯構成要件相同之罪名，復自承係因積欠房租
    始接連犯案，並欲以犯案所得繳付房租等語，足認係基於概括犯意反覆所為，為
    連續犯，應依刑法第五十六條規定以一罪論，並加重其刑。被告所犯上開連續攜
    帶兇器強盜及傷害二罪間，有方法、目的之牽連（因果）關係，為牽連犯，應依
    刑法第五十五條規定，從一重之連續攜帶兇器強盜罪處斷。至被告攜帶兇器強盜
    及傷害被害人方姿文之上開犯行，雖未據公訴意旨論及，惟與起訴部分具連續犯
    及牽連犯之裁判上一罪關係，為起訴效力所及，本院自應併予審究，附此敘明。
    爰審酌被告年輕力盛，不思合法正當程序獲得財富，持刀強盜之犯行嚴重危害社
    會治安且導致被害人身心之永久恐懼，復於強盜過程中造成被害人方姿文受傷，
    所犯情節重大，固然應予重懲，惟念其因一時貪念，犯後又坦承犯行，非無悔悟
    之意等一切情狀，量處如主文所示之刑。末查，被告所有供犯罪所用之水果刀一
    把，並未扣案，且據被告供承已將該水果刀丟入正義公園池內，顯然業已滅失，
    爰不另為沒收之諭知，併予敘明。
據上論斷，應依刑事訴訟法第二百九十九條第一項前段，刑法第五十六條、第三百三
十條第一項、第二百七十七條第一項、第五十五條，罰金罰鍰提高標準條例第一條前
段，判決如主文。
中      華      民      國    九十二    年      八      月    二十九    日
                                  臺灣臺南地方法院刑事第三庭
                                      審判長法  官  蘇義洲
                                            法  官  謝家宜
                                            法  官  陳燁真
右正本證明與原本無異。
如不服本判決，應於判決送達後十日內，向本院提出上訴狀。
                                            書記官  陳怡吟
中      華      民      國    九十二    年      九      月      一      日
附錄本案論罪科刑法條全文：
中華民國刑法第三百三十條
犯強盜罪而有第三百二十一條第一項各款情形之一者，處七年以上有期徒刑。
前項之未遂犯罰之。
中華民國刑法第二百七十七條
傷害人之身體或健康者，處三年以下有期徒刑、拘役或一千元以下罰金。犯前項之罪
因而致人於死者，處無期徒刑或七年以上有期徒刑；致重傷者，處三年以上十年以下
有期徒刑。


司法院資訊處製作；財團法人民間司法改革基金會備份。
